臺灣士林地方法院交通事件裁定　　　　 96年度交聲字第629號
原處分機關　交通部公路總局臺北區監理所基隆監理站
異　議　人
即受處分人　甲○○
上列受處分人因違反道路交通管理處罰條例案件，對於交通部公
路總局臺北區監理所基隆監理站民國96年7 月3 日所為之處分（
原處分案號：基監字第裁42-AEV593643號），聲明異議，本院裁
定如下：
    主  文
異議駁回。
    理  由
一、按汽車（依道路交通管理處罰條例第3 條第8 款之規定，包
    括機器腳踏車）駕駛人，行經有燈光號誌管制之交岔路口闖
    紅燈者，處新臺幣（下同）1,800 元以上5,400 元以下罰鍰
    ，並記違規點數3 點，道路交通管理處罰條例第53條第1 項
    、第63條第1 項第3 款分別定有明文。
二、原處分意旨略以：異議人甲○○騎乘ADF-087 號重型機車，
    於96年6 月2 日中午12時5 分許，在臺北市○○路與民族西
    路口處，經臺北市政府警察局大同分局執勤員警舉發「闖紅
    燈（北往南方向）」之違規，依違反道路交通管理處罰條例
    第53條第1 項規定，處罰鍰1,800 元，並依同條例第63條第
    1 項第3 款規定，記違規點數3 點。
三、異議意旨略以：異議人於路口綠燈時通過該路口，因車速較
    慢，路口才過三分之一，黃燈一閃馬上轉紅燈，致警員誤判
    其闖紅燈云云。
四、經查：
    (一)異議人甲○○騎乘前開重型機車於前揭時、地，行經有燈
      光號誌管制之交岔路口闖紅燈之違規事實，業據證人即本
      件舉發員警乙○○到庭證稱：現場受處分人從承德路由北
      往南要在民族西路待轉往東，當地有五個號誌燈，在承德
      路上中央分隔島旁邊，左邊數過來第一個是紅燈，第二個
      黃燈，接下來是左轉綠燈，第四是直行綠燈，第五是右轉
      綠燈，當時號誌變化本來是直行和右轉綠燈同時亮，接下
      來轉黃燈，然後紅燈，紅燈之後隔一秒會有一個左轉綠燈
      和紅燈同時亮，代表四輪車輛可以左轉，而且這個路口要
      待轉，直行或右轉車輛都不能走，這個號誌之後再跳黃燈
      ，再跳紅燈，再恢復成直行與右轉綠燈同時亮，伊舉發受
      處分人當時時相是亮紅燈和左轉綠燈，從承德路往民族西
      路車輛也已經走完，受處分人才過來，受處分人所謂變燈
      應該已經是亮黃燈，但這時還是不能過去，因為先前直行
      都不能走，更何況還是黃燈。當時承德路往民族西路左轉
      車已經走完，受處分人才過來，所以不可能是直行和右轉
      綠燈時過來等語明確（見本院96年8 月6 日訊問筆錄第2
      頁至第3 頁），並有證人乙○○所庭呈之現場示意圖1 張
      （見本院卷第20頁）在卷可憑。衡情證人乙○○與異議人
      素不相識，復無仇怨，自無設詞誣陷異議人，致身觸偽證
      重罪之必要，且證人所證本件逕行舉發之經過事實，具體
      明確，顯非一般憑空捏造證詞可擬，堪認證人乙○○應無
      誤判違規事實之虞，其所為上開證詞，應堪採信。
    (二)又經本院當庭勘驗證人乙○○庭呈隨身碟內錄製現場號誌
      時相變化錄影畫面，勘驗結果為：畫面開始為直行與右轉
      綠燈，第17秒時轉為黃燈，第20秒時轉為紅燈，第22秒時
      左轉燈亮，第42秒時黃燈亮，第45秒時紅燈亮（見同上筆
      錄第4 頁）。可知承德路與民族西路路口號誌黃燈轉紅燈
      之秒差均為3 秒，而參酌證人乙○○庭呈之現場示意圖上
      所載，上開路口之路寬約為18.4公尺，則以異議人自承其
      當時時速為20、30公里左右，其每秒行駛距離約為5.55至
      8.33公尺，則以其行車時速，通過上開路寬約18.4公尺之
      路口僅約需2.2 至3.31秒，而上開路口之號誌於綠燈轉紅
      燈前尚有3 秒為黃燈。是異議人辯稱其通過路口時，號誌
      尚為直行及右轉綠燈，而通過路口三分之一時，號誌始轉
      為黃燈云云，然依上述計算所示，異議人應於承德路北往
      南方向號誌尚為黃燈前，即已從上開路口三分之一處到達
      民族西路之機車待轉區，而不可能於上開路口號誌已轉為
      紅燈及左轉綠燈時，始為警於該機車待轉區內攔停，是異
      議人前揭所辯，顯不可採，其確有行經有燈光號誌管制之
      交岔路口闖紅燈之違規行為，堪予認定。
五、綜上所述，異議人確有騎乘上開重型機車，於前揭時、地，
    行經有燈光號誌管制之交岔路口闖紅燈之違規行為，從而，
    原處分機關依前揭道路交通管理處罰條例第53條第1 項之規
    定，裁處異議人罰鍰1,800 元，並依同條例第63條第1 項第
    3 款規定，並記違規點數3 點，核無違誤，本件異議人之異
    議為無理由，應予駁回。
據上論斷，依道路交通案件處理辦法第19條，裁定如主文。
中　　華　　民　　國　　96　　年　　8 　　月　　28　　日
                  交通法庭法  官    許碧惠
以上正本證明與原本無異。
如不服本裁定，應於裁定送達後5 日內，向本院提出抗告狀。
                            書記官    徐仁豐
中　  華　  民　  國　  96　  年　  8　  月     28　  日
